臺灣臺北地方法院刑事判決　　　　　 100年度審交易字第85號
公　訴　人　臺灣臺北地方法院檢察署檢察官
被　　　告　王森寶
上列被告因公共危險案件，經檢察官提起公訴（100 年度偵字第
19241 號），本院判決如下：
    主  文
王森寶服用酒類，不能安全駕駛動力交通工具而駕駛，累犯，處
有期徒刑陸月，併科罰金新臺幣拾伍萬元，有期徒刑如易科罰金
，以新臺幣貳仟元折算壹日，罰金如易服勞役，以新臺幣壹仟元
折算壹日。
    事  實
一、王森寶前於民國91、93年間，各因酒後駕車公共危險案件，
    經本院判處罰金確定，後於98年間，再因酒後駕車公共危險
    案件，經本院以98年度北交簡字第1124號判決判處有期徒刑
    3 月確定，而於100 年3 月30日易服社會勞動服務執行完畢
    （構成累犯），復於100 年3 月間，因酒後駕車公共危險案
    件，經本院以100 年度店交簡字第185 號判決判處有期徒刑
    6 月，併科罰金新臺幣15萬元確定（現執行易服社會勞動服
    務中，尚未執行完畢）。猶不知警惕，於100 年8 月8 日凌
    晨，在臺北市○○街某快炒店內，與不詳友人一同飲用啤酒
    約2 、3 瓶，已達不能安全駕駛動力交通工具之程度，仍逞
    能於當晚凌晨飲酒後，騎乘車牌號碼MBE-996 號之普通重機
    車離去，而於當日清晨5 時20分許，在臺北市松山區市○○
    道與復興南路口處，為警攔檢並對其實施酒測，測得其呼氣
    酒精濃度高達每公升0.68毫克（MG/L），始知上情。
二、案經臺北市政府警察局松山分局報請臺灣臺北地方法院檢察
    署檢察官偵查起訴。
    理  由
一、證據能力部分：本件認定事實所引用之卷證資料（包含人證
    、書證等，詳下述及者），並無證據證明係公務員違背法定
    程序所取得，與本案亦有自然之關連性，被告王森寶及公訴
    人於準備程序迄至本案言詞辯論終結，均不爭執該等卷證之
    證據能力或曾提出關於證據能力之聲明異議，本院認引為證
    據為適當，是依刑事訴訟法第159 條之5 等規定，下述認定
    事實所引用之證據方法均有證據能力，合先敘明。
二、上開事實，業據被告於本院100 年10月24日審理中自白無誤
    ，並有酒精測定紀錄紙、車籍詳細資料報表、舉發違反道路
    交通管理事件通知單等件在卷可稽；且按刑法第185 條之3
    規定以「不能安全駕駛動力交通工具」為犯罪構成要件，雖
    然實務上往往以法務部法檢字第001669號函示之呼氣酒精濃
    度是否超過每公升0.55毫克為判斷依據，惟行為人酒後是否
    已達不能安全駕駛動力交通工具之程度，仍應依具體個案審
    酌個別情形判斷之，究難逕以前開數據為唯一判斷標準。經
    查，當人飲酒後，若以呼氣酒精濃度測試器測得之呼氣濃度
    達到每公升0.5 毫克時，反應較慢，感覺減低，將影響駕駛
    ；達到每公升0.75毫克時，思考與個性行為均會改變；達到
    每公升1.0 毫克時，步態不穩，噁心嘔吐，精神混惑不清晰
    ；達到每公升1.5 毫克時，說話不清楚，感覺喪失，視力模
    糊；達到每公升2.0 毫克時，體溫與血糖均降低，肌肉控制
    差，甚至會導致癲癇發作；達到每公升3.5 毫克時，則已經
    神智不清，反射減低，甚至呼吸抑制，此有行政院國軍退除
    役官兵輔導委員會台北榮民總醫院以88年8 月5 日（88）北
    總內字第26868 號函示明確。查本件被告為警查獲前有對員
    警指揮及交通號誌無反應或遲緩，駕駛判斷力顯然欠佳之情
    況，查獲後測得之呼氣酒精濃度達每公升0.68毫克，過程中
    又有多話現象，此觀諸卷附刑法第185 條之3 案件測試觀察
    紀錄表等件甚明，揆諸前揭說明，顯足認定酒精已使被告反
    應較慢、感覺減低而達不能安全駕駛動力交通工具之程度，
    是被告上開任意性自白核與事實相符而可採信，本案事證明
    確，被告犯行足堪認定，自應依法論科。
三、核被告所為，係犯刑法第185 條之3 之醉態駕駛罪。查被告
    前因酒後駕車公共危險案件，經本院以98年度北交簡字第11
    24號判決判處有期徒刑3 月確定，而於100 年3 月30日易服
    社會勞動服務執行完畢，此有臺灣高等法院被告前案紀錄表
    1 份可按，其於5 年內故意再犯本件最重本刑為有期徒刑以
    上之罪，為累犯，應依刑法第47條第1 項之規定加重其刑。
    爰審酌被告酒後注意力降低，已達不能安全駕駛動力交通工
    具之程度，仍屢次逞能騎車，嚴重危及道路交通安全，且乏
    尊重其他用路人生命財產安全之觀念，然此次犯後坦承犯行
    並表達悔意，態度尚可，暨被告其他素行、生活狀況（自述
    貧寒，未婚，同住之父王正宗、母王陳月里均領有身心障礙
    手冊、兄王森林已死亡，別無其他同居親友，另案服社會勞
    動服務截至100 年10月20日為止，累積時數318.5 小時，以
    上見被告警詢筆錄、本院上開審判筆錄及卷附全戶戶籍查詢
    資料）、小學肄業之智識程度、酒測值高低（前次酒測值高
    達每公升2.10毫克）、幸未發生車禍釀成更嚴重之犯罪危害
    等一切情狀，認公訴人具體求處有期徒刑10月尚嫌過重，量
    處如主文所示之有期徒刑，併科如主文所示之罰金，並諭知
    易科罰金及易服勞役之折算標準各如主文所示。
據上論斷，應依刑事訴訟法第284 條之1 、第299 條第1 項前段
，刑法第185 條之3 、第47條第1 項、第41條第1 項前段、第42
條第3 項前段，刑法施行法第1 條之1 第1 項，判決如主文。
本案經檢察官葉雅婷到庭執行職務。
中    華    民    國   100    年    10    月    31    日
                  刑事第二十一庭  法  官  吳勇毅
上正本證明與原本無異。
如不服本判決應於收受送達後10日內向本院提出上訴書狀，並應
敘述具體理由；其未敘述上訴理由者，應於上訴期間屆滿後20日
內向本院補提理由書（均須按他造當事人之人數附繕本）「切勿
逕送上級法院」。
                                  書記官  游秀珠
中    華    民    國   100    年    11    月    1     日
附錄本案論罪科刑法條全文：
中華民國刑法第185條之3
服用毒品、麻醉藥品、酒類或其他相類之物，不能安全駕駛動力
交通工具而駕駛者，處一年以下有期徒刑、拘役或科或併科十五
萬元以下罰金。